# 在建工程转固时点

提问人：105523327 时间：2016-08-08 19:37:01
求教陈版： 公司建设新厂区，要购置大量进口设备，因公司目前现金非常充足，以及考虑到汇率波动的可能，在厂房尚未建设完成时即购进了大量将安装于新厂房的进口设备，同时也购进了部分国产普通设备。这些设备均存放于现有厂房仓库内，等到新厂房建设完成后搬到新厂房按安装调试（部分设备不需要安装调试）。在新厂房建设期间这部分设备的如何列报？ 谢谢！

回答人：chenyiwei
不需安装调试的，直接列报为固定资产，并自取得次月起计提折旧；需要安装调试的，在“在建工程——设备”中列报。